臺灣嘉義地方法院刑事判決　　　　　　　　　　　　　九十一年度訴字第二四四號
　　公　訴　人　臺灣嘉義地方法院檢察署檢察官
　　被　　　告　甲○○
右列被告因違反毒品危害防制條例案件，經檢察官提起公訴（九十一年度毒偵緝字第
六七、九十一年毒偵字第三四二號），本院判決如左：
    主  文
甲○○連續施用第一級毒品，累犯，處有期徒刑壹年貳月，扣案海洛因壹小包（驗餘
淨重０．一二公克）及有海洛因殘留之注射針筒壹支均沒收銷燬；又連續施用第二級
毒品，累犯，處有期徒刑捌月，扣案安非他命壹小包（驗餘淨重一．七二二四公克）
，有安非他命殘留之吸食器壹組沒收銷燬。應執行有期徒刑壹年捌月，扣案海洛因壹
小包（驗餘淨重０．一二公克）、有海洛因殘留之注射針筒壹支、安非他命壹小包（
驗餘淨重一．七二四四公克）、有安非他命殘留之吸食器壹組均沒收銷燬。
事  實
一、甲○○曾於民國八十五年間，因違反麻醉藥品管理條例案件，經台灣雲林地方法
    院以八十五年度訴字第四八八號判處有期徒刑六月確定，於八十六年六月二十四
    日易科罰金執行完畢。復因施用毒品案件，經台灣雲林地方法院以八十八年度毒
    聲字第一六六號裁定送觀察、勒戒後，仍有繼續施用毒品之傾向，再經台灣雲林
    地方法院以八十八年度毒聲字第三０一號裁定令入戒治處所，施以強制戒治一年
    後，再經台灣雲林地方法院檢察署以八十九年度戒毒偵字第一二三為不起訴處分
    確定。甲○○基於概括之犯意，自九十年十月十日至九十一年一月十八日，在雲
    林縣水林鄉灣西村一一鄰後湖一０號住處，以針筒注射之方式，連續施用海洛因
    多次，平均三天施用一次。另基於概括之犯意，自九十年十月十日至九十一年一
    月十八日，在雲林縣水林鄉灣西村一一鄰後湖一０號住處，以燒烤安非他命之方
    式，連續施用安非他命多次，平均一星期施用一次。為警分別於九十年十月十日
    十六時三十分許，在雲林縣水林鄉○○村○○路旁查獲，又於九十一年一月十八
    日上午六時五十分許，在雲林縣水林鄉○○路十三號前查獲，並扣得電子秤一個
    及甲○○所有供施用之海洛因一小包（驗餘淨重０．一二公克）、安非他命一小
    包（驗餘淨重一．七二四四克）及其所有供施用安非他命所用並有安非他命殘留
    之吸食器一組，其所有供施用海洛因所用並有海洛因殘留之注射針筒一支。
二、案經雲林縣警察局警察局北港分局報請台灣雲林地方法院檢察署呈請台灣高等法
    院台南分院檢察署檢察長核轉臺灣嘉義地方法院檢察署偵查起訴。
    理  由
一、訊據被告甲○○坦承前開施用海洛因、安非他命之犯行，且被告之尿液經送鑑定
    結果，均呈甲基安非他命及嗎啡陽性反應，有雲林縣衛生局、詮昕科技股份有限
    公司尿液檢驗報告書、法務部調查局九十陸（一）字第九００八０九四二號鑑定
    通知書附卷可按，並有扣案之海洛因、安非他命，其所有供施用毒品之吸食器一
    組、注射針筒一支可資佐證。又海洛因經送驗確係海洛因（驗餘淨重０．一二公
    克），有法務部調查局編號000000000號鑑定通知書附偵查卷可憑（見
    九十年毒偵字第一０六二號卷第二一頁）。安非他命經送驗確係安非他命（驗餘
    淨重一．七二四四公克），吸食器一組有安非他命之殘留，注射針筒一支有海洛
 因之殘留，此有憲兵司令部刑事鑑識中心九十年八月十五日綱得字第一０七八一
    號鑑驗通知書一紙在卷可參（見同上卷第十四頁）。是被告之自白與事實相符，
    足證被告確有前開連續施用海洛因、安非他命多次之行為。
二、被告曾因施用毒品案件，經台灣雲林地方法院以八十八年度毒聲字第一六六號裁
    定送觀察、勒戒後，仍有繼續施用毒品之傾向，再經台灣雲林地方法院以八十八
    年度毒聲字第三０一號裁定令入戒治處所，施以強制戒治一年後，再經台灣雲林
    地方法院檢察署以八十九年度戒毒偵字第一二三為不起訴處分確定。以上有臺灣
    高等法院被告全國前案紀錄表一件、台灣雲林地方法院檢察署八十九年度戒毒偵
    字第一二三為不起訴處分確定書一件可證。足證被告確有因施用毒品，經觀察、
    勒戒之處分，仍有繼續施用毒品傾向並經戒治完畢為不起訴處分確定後，五年以
    內再犯本件施用海洛因、安非他命之犯行。又被告於心智正常之狀態下，而施用
    海洛因、安非他命，足見被告對此行為乃係有所認識，且有意使其發生，足證其
    主觀上對此有故意之犯意甚明。本件事證明確，被告犯行堪以認定。
三、按海洛因、安非他命分屬毒品危害防制條例第二條第二項第一款、第二款所定之
    第一級、第二級毒品，核被告施用第一級毒品海洛因、第二級毒品安非他命所為
    ，係分別犯該條例第十條第一項、第二項施用第一、二級毒品罪。被告施用第一
    級、第二級毒品前持有第一級、第二級毒品之低度行為，應分別為施用第一級、
    第二級毒品之高度行為所吸收，不另論罪。被告先後多次施用第一級、第二級毒
    品之行為，均時間緊接，犯罪構成要件各自相同，俱顯係基於概括之犯意為之，
    均應依刑法第五十六條連續犯之規定各論以一罪，並均加重其刑。被告曾於八十
    五年間，因違反麻醉藥品管理條例案件，經台灣雲林地方法院以八十五年度訴字
    第四八八號判處有期徒刑六月確定，於八十六年六月二十四日易科罰金執行完畢
    。有台灣嘉義地方法院檢察署刑案資料查註紀錄表及台灣高等法院被告全國前案
    紀案表可證，其於五年以內再犯本件有期徒刑以上之罪，均為累犯，俱應依刑法
    第四十七條之規定加重其刑，並遞加重之。被告所犯上開二罪，構成要件互異，
    犯意各別，應分論併罰。爰審酌被告前曾施用毒品，未思悔改，缺乏禁絕毒害決
    心，惟施用毒品犯行係戕害自身健康，尚未危害他人，犯後坦承犯行，態度良好
    等一切情狀，分別量處如主文所示之刑，並定其應執行之刑，以資懲儆。又海洛
    因經送驗確係海洛因（驗餘淨重０．一二公克），安非他命經送驗確係安非他命
    （驗餘淨重一．七二四四公克），吸食器一組有安非他命之殘留，注射針筒一支
    有海洛因之殘留，已詳述如前，是而吸食器一組既有安非他命之殘留，注射針筒
    一支有海洛因之殘留，即與各該物品無從分離，則該等物品均應全部分別視為係
    安非他命、海洛因違禁物，爰均依毒品危害防制條例第十八條第一項前段之規定
    ，分別於其所宣告主刑下為沒收銷燬之諭知。至於扣案之電子秤一個，被告堅稱
    非其所有，且非違禁物，爰不為沒收之諭知，併予敘明。
據上論斷，應依刑事訴訟法第二百九十九條第一項前段，毒品危害防制條例第十條第
一項、第二項、第十八條第一項前段，刑法第十一條前段、第五十六條、第四十七條
、第五十一條第五款，判決如主文。
本案經檢察官游悅晨到庭執行職務
中      華      民      國    九十一    年      五      月    二十九    日
                                      臺灣嘉義地方法院刑事第一庭
                                          法  官
右正本證明與原本無異。
如不服本判決，應於判決送達後十日內，向本院提出上訴狀。
                                          書記官
中    華    民    國      八十        年              月              日
附  錄：
毒品危害防制條例第十條
施用第一級毒品者，處六月以上五年以下有期徒刑。
施用第二級毒品者，處三年以下有期徒刑。
